ru: Характеристики карточки: С автографом; Фольга; Голографический; Пронумерованный; Параллельный; Реликвия; Новичок; Другой
el: Χαρακτηριστικά κάρτας: Αυτόγραφο; Επιμεταλλωμένη; Ολογραφική; Αριθμημένη; Παράλληλη; Κειμήλιο; Αρχαρίου; Άλλο
fr: Caractéristiques des cartes: Dédicacé; Papier aluminium; Holographique; Numéroté; Parallèle; Relique; Débutant; Autre
ja: カード属性: サイン入り; ホイル; ホログラフィック; ナンバー入り; パラレル; レリック; ルーキー; その他
zh-CN: 卡牌属性: 亲笔签名; 锡纸/锡箔纸; 全息色; 有编号; 并行; 遗迹; 新秀; 其他
hu: Kártya tulajdonságai: Dedikált; Fóliázott; Holografikus; Számozott; Hasonló; Relikvia; Rookie; Egyéb
pl: Atrybuty karty: Z autografem; Folia; Holografia; Numerowane; Równoległe; Relikt; Rookie; Inne
fi: Kortin määreet: Nimikirjoitettu; Folio; Holografinen; Numeroitu; Rinnakkainen; Vanha; Aloittelija; Muu
cs: Atributy karty: Podepsaná; Alobaly; Holografický; Číslování; Paralelní; Památečná; Nováček; Jiné
zh-TW: 卡片屬性: 親筆簽名; 鋁箔紙; 全息; 編號; 平行; 遺跡; 新秀; 其他
nl: Kaartkenmerken: Gesigneerd; Folie; Holografisch; Genummerd; Parallel; Relikwie; Rookie; Andere
bg-BG: Атрибути на картички: С автограф; Фолио; Холографска; Номерирана; Паралелна; Реликва; Новобранец; Други
sl-SI: Atributi kartice: Z avtogramom; Folija; Holografski; Oštevilčeno; Vzporedno; Relikt; Novinec; Drugo
en: Card attributes: Autographed; Foil; Holographic; Numbered; Parallel; Relic; Rookie; Other
th: คุณสมบัติของการ์ด: มีลายเซ็น; ฟอยล์; โฮโลกราฟิก; มีหมายเลข; แบบขนาน; ที่ระลึก; รุกกี้; อื่นๆ
es: Atributos de la tarjeta: Autografiado; Papel de aluminio; Holográfico; Numerado; Paralelo; Reliquia; Novato; Otros
nb: Kortattributter: Autografert; Folie; Holografisk; Nummerert; Parallell; Relikvie; Nybegynner; Annet
sv: Kortattribut: Signerad; Folie; Holografisk; Numrerad; Parallell; Relik; Rookie; Övrigt
pt-PT: Atributos de cartas: Autografadas; Folha de alumínio; Holográfico; Numerado; Paralelo; Relíquia; Iniciantes; Outro
da: Kortegenskaber: Autograferet; Folie; Holografisk; Nummereret; Parallel; Relikvie; Rookie; Andet
ko: 카드 속성: 사인; 포일; 홀로그래픽; 번호 매기기; 패러렐; 렐릭; 루키; 기타
it: Attributi della carta: Autografato; Pellicola; Olografico; Numerato; Parallelo; Storico; Principiante; Altro
ro-RO: Atribute card: Cu autograf; Folie; Holografic; Numerotat; Paralel; Relic; Rookie; Altele
lt-LT: Kortelės atributai: Su autografu; Blizgus; Holografinis; Numeruotas; Lygiagretus; Relikvinė; Naujoko; Kita
pt-BR: Atributos do cartão: Autografado; Papel alumínio; Holográfico; Numerado; Paralelo; Relíquia; Novato; Outro
sk-SK: Vlastnosti karty: Podpísaný; Fólia; Holografický; Číslovaný; Paralelný; Relikvia; Nováčik; Iné
tr: Kart Özellikleri: İmzalı; Folyo; Holografik; Sayılı; Paralel; Kalıntı; Çaylak; Diğer
hr-HR: Atributi sličica: S autogramom; Folija; Holografska; Numerirana; Paralelna; Relikvija; Početnička; Ostalo
vi: Thuộc tính thẻ: Có chữ ký; Phoi; Hologram; Đánh số; Song song; Dấu; Tân binh; Khác
de: Kartenattribute: Signiert; Alufolien; Holografisch; Nummeriert; Parallel; Relikt; Anfänger; Sonstiges